【裁判字號】    99,消債更,175
【裁判日期】    991215
【裁判案由】    更生
【裁判全文】
臺灣桃園地方法院民事裁定           99年度消債更字第175號
聲  請  人
即債務人    林允偉
上列當事人因消費者債務清理更生事件，本院裁定如下：
    主    文
債務人林允偉自中華民國九十九年十二月二十日十六時起開始更
生程序。
命司法事務官進行本件更生程序。
    理    由
一、按債務人不能清償債務或有不能清償之虞者，得依本條例所
    定更生或清算程序，清理其債務，消費者債務清理條例第3
    條定有明文。又按法院開始更生程序之裁定，應載明其年、
    月、日、時，並即時發生效力；前項裁定不得抗告，並應公
    告之。法院裁定開始更生或清算程序後，得命司法事務官，
    進行更生或清算程序，必要時，得選任律師、會計師或其他
    適當之自然人或法人一人為監督人或管理人。消費者債務清
    理條例第45條、第16條第1 項亦設有明文規定。
二、本件聲請意旨略以：聲請人前曾依金融主管機關協調成立之
    中華民國銀行公會會員「辦理消費金融案件無擔保債務協商
    機制」與當時之最大無擔保債權銀行中國信託商業銀行（下
    稱中國信託銀行）於民國95年成立協商，約定聲請人應按月
    以新台幣（下同）1 萬8 千元清償債務，嗣聲請人因未依約
    繳款而毀諾，又向「中華民國銀行公會會員辦理消費金融案
    件無擔保債務個別協商一致性機制」申請個別協商，每月約
    須繳付1 萬7 千元，惟聲請人每月收入僅2 萬3 千元，扣除
    生活必要支出及子女扶養費用後，顯不足以支付上開約定金
    額，是以聲請人確有不可歸責於己之事由，致履行顯有重大
    困難之情事。又本件無擔保或無優先權之債務總額未逾1,20
    0 萬元，復未經法院裁定開始清算程序或宣告破產，為此聲
    請更生等語。
三、經查：(一)聲請人因消費借貸、信用卡債務，對於中國信託銀
    行等債權人負欠無擔保債務，於消費者債務清理條例施行前
    ，曾依照中華民國銀行公會會員辦理消費金融案件無擔保債
    務協商機制，於95年間與最大債權金融機構中國信託銀行成
    立協商，依協商內容每月應清償1 萬8 千元，嗣未依約繳款
    而毀諾，又於98年間依「中華民國銀行公會會員辦理消費金
    融案件無擔保債務個別協商一致性機制」向各銀行申請個別
    協商等情，有財團法人金融聯合徵信中心查詢資料、個別協
    商一致性方案協議書在卷可稽，堪認屬實。(二)聲請人於95年
    間與中國信託銀行成立協商時起迄今均任職於江汰實業有限
    公司，投保薪資為每月1 萬7,280 元，97年及98年度收入均
    為20萬7,360 元，此有勞工保險被保險人投保資料表、稅務
    電子閘門財產所得調件明細表在卷可憑，是聲請人主張其每
    月所得為2 萬3 千元，堪可採信。(三)聲請人主張其每月生活
    基本支出包含個人生活支出8,000 元，家庭雜支費用（含配
    偶之生活費）5,000 元及子女扶養費4,000 元，合計17,000
    元。經查，聲請人主張之每月生活基本支出8,000 元，未逾
    行政院所定之98年台灣省最低生活費標準9,829 元，應屬可
    採。再聲請人與其配偶陳虹蓁（原為印尼國人，於90年1 月
    12日取得我國國籍）育有一未成年女林玲鳳（民國89年8 月
    15日生），其配偶陳虹蓁現無業等情，有戶籍謄本及陳虹蓁
    之稅務電子閘門財產所得調件明細表在卷可參，則聲請人主
    張其須支付家庭生活費用及配偶、子女之扶養費，合計9,00
    0 元，亦屬可採。綜上，聲請人每月平均合理支出應為17,0
    00元（8,000+ 9,000＝17,000）。
四、查聲請人每月收入23,000元，扣除其上開每月支出17,000元
    ，其每月可供償債之金額僅有6,000 元，縱加計聲請人所稱
    其父親每月固定資助金額1 、2 千元，亦不足清償債權人中
    國信託銀行所提180 期零利率分期償還金額13,000元。又聲
    請人名下無任何財產，此有聲請人提出之全國財產稅總歸戶
    財產查詢清單在卷可憑，是聲請人主張其不能清償債務之主
    張，應非子虛。
五、綜上，本件聲請人有不能清償債務之情，復查無債務人有消
    費者債務清理條第6 條第3 項、第8 條或第46條各款所定駁
    回更生聲請之事由存在，則聲請人聲請更生，洵屬有據，應
    予准許。並依前揭規定命司法事務官進行本件更生程序。
六、爰裁定如主文。
中    華    民    國    99    年    12    月    15    日
              民事第二庭    法      官  劉佩宜
上為正本係照原本作成
本裁定不得抗告
中    華    民    國    99    年    12    月    16    日
                            書  記  官  賴柏仲

司法院資訊處製作；財團法人民間司法改革基金會備份。
